【裁判字號】    96,上訴,2410
【裁判日期】    970318
【裁判案由】    偽造文書等
【裁判全文】
臺灣高等法院高雄分院刑事判決        96年度上訴字第2410號
上  訴  人  臺灣高雄地方法院檢察署檢察官
被      告  乙○○
上列上訴人因被告偽造文書等案件，不服臺灣高雄地方法院96年
度訴字第1594號中華民國96年10月26日第一審判決（起訴案號：
臺灣高雄地方法院檢察署95年度偵緝字第3257號），提起上訴，
本院判決如下：
     主  文
上訴駁回。
     事  實
一、乙○○基於意圖為自己不法所有及行使偽造文書之概括犯意
    ，先後於附表一所示時間，向其就讀高雄市私立三信家事商
    業職業學校時之同班同學甲○○，佯稱如附表一所示投資同
    宏公司須繳交投資款、保證金或代辦費等事宜，使甲○○陷
    於錯誤而依乙○○之指示，分別以附表一所示方式，交付現
    金合計新台幣（下同）337 萬7,000 元予乙○○。而乙○○
    為掩飾或遂行附表一所示各該詐欺犯行，復先後於附表二所
    示時間，以附表二所列方式偽造如附表二所示之私文書，並
    將附表二所列偽造之私文書，以傳真或郵寄之方式出示予甲○○而行使之，均足以生損害於甲○○及附表二所列之李育
    娟等人。
二、嗣甲○○查覺受騙，於93年9 月13日前往高雄市政府警察局
    刑警大隊報案，乙○○甚為不滿，竟另基於意圖散佈於眾而
    指摘誹謗甲○○之犯意，於93年10月5 日下午2 時許，撥打
    電話至甲○○任職之達海公司，利用達海公司老闆洪耀麟及
    員工李顰霞接聽之機會，向洪耀麟、李顰霞指謫傳述稱：「
    甲○○侵占公款」之足以損害於甲○○名譽之事。
三、案經甲○○訴由臺灣高雄地方法院檢察署檢察官偵查起訴。
     理  由
一、本案卷內之各項證據，包括傳聞證據、非傳聞證據、法律規
    定例外之傳聞證據，因檢察官及被告均表示對各該證據之證
    據能力無意見，同意有證據力，依刑事訴訟法第159 條第1
    項、第2 項規定，本院認以之作為證據，應屬適當，合先
    明。
二、訊據被告乙○○坦承有誹謗之犯行，惟矢口否認有詐欺及偽
    造文書之事實，辯稱：告訴人甲○○雖有給伊錢，但沒有如
    她說的那麼多，只有75萬元，是因甲○○侵占她服務之公司
    公款，正在塗改帳目時無意中被伊發現，甲○○為要伊封口
    ，自願給伊75萬元之封口費云云。經查：
  (一)前揭被告乙○○誹謗甲○○之事實，除據告訴人甲○○指訴
    不移外，既經被告坦白承認，且經證人洪耀麟於檢察官偵查
    中證述屬實（見94年度他字第904 號卷第117 頁），被告此
    部分之自白即與事實相符，自堪信為真實，此部分誹謗之犯
    行堪予認定。
  (二)被告先後於附表一所示時間，向告訴人佯稱如附表一所示投
    資同宏公司須繳交投資款、保證金或代辦費等事宜，使告訴
    人陷於錯誤而依被告指示，分別以附表一所示方式，交付現
    金合計337 萬7,000 元予被告。而被告為掩飾或遂行附表一
    所示各該詐欺犯行，復先後於附表二所示時間，以附表二所
    列方式偽造如附表二所示之私文書，並將附表二所列偽造之
    私文書，以傳真或郵寄之方式出示予告訴人而行使之等情，
    業經證人即告訴人於原審及本院審理中證述明確（見原審卷
    第77頁至第86頁），並有如附表二所示之文書及如附表三所
    示被告傳簡訊指示告訴人匯款及告訴人依指示匯款予被告之
    匯款書等在卷可參（附表三之各該證據可證明事項，詳如附
    表三備註欄所載）。
  (三)又告訴人於附表一編號4 、編號6 所示時間遭人傳送簡訊詐
    騙，對方所使用之0000000000及0000000000電話門號，均係
    被告所申辦，有泛亞電信股份有限公司95年3 月13日泛警09
    508162號函暨附件（見94年度他字第904 號卷第105 頁、第
    106 頁）及和信電信股份有限公司傳真1 紙（見94年度他字
    904 號卷第28頁）在卷可按，上開簡訊衡情應係被告所傳送
    無訛。而證人林岱宏、曹志宇對附表一編號4 、編號6 之事
    情均不知情乙節，亦據證人林岱宏於警詢時證稱：伊不知有
    同宏公司，也不認識甲○○，乙○○的父母親因向敦王建設
    公司購買房子，由伊負責監工、交屋及售後維修，平時並無
    聯絡，也沒有任何財務糾紛，未曾匯過款給同宏公司等語（
    見警刑六字第08940020074 號卷第12、13頁），及證人曹志
    宇於原審法院簡易法庭民事案件審理時證稱：伊不認識原告
    （即甲○○），但認識被告（即乙○○），伊與被告是同學
    關係等語（見原審法院94年度鳳簡移調字第160 號第31頁）
    ，由此顯見簡訊中被告所稱委託林岱宏處理贖回告訴人投資
    款項云云，均係被告為詐騙告訴人款項所行捏造，此情益證
    告訴人甲○○上開所證應堪屬實。
  (四)而附表二編號1 所示之文書，雖載明告訴人於渣打銀行開立
    存款帳戶，並出具對帳單與告訴人，然經向渣打銀行查詢結
    果，告訴人於渣打銀行並未開立任何帳戶，有該銀行94年6
    月16日（94）渣存字第0609號函乙份在卷可憑（見94年度他
    字90 4號卷第57頁），附表二編號1 之文書自係偽造無疑。
    附表二編號2 至10所示同宏公司之文件，其出具日期係從90
    年4 月間起，至93年8 月間止，然經查詢有關同宏國際有限
    公司之資料顯示，設址於台北市○○區○○路87號11樓之同
    宏國際有限公司業於87年11月20日解散登記；設址於桃園縣
    中壢市○○○街24號之同宏國際有限公司則於89年1 月27日
    設立登記，並於91年9 月20日解散登記，有公司登記基本資
    料查詢表在卷可憑（見94年度他字第904 號卷第46頁、第52
    頁），上開登記為同宏國際有限公司之二家公司，皆無從於
    附表二編號2 至10所示之時間，發出各該文書，則以同宏公
    司名義發出之各該文書，顯係偽造乙節，亦堪認定。
  (五)告訴人確有因被告以附表一編號3 之詐騙手法，陷於錯誤，
    依被告之指示，匯款至被告指示之丙○○帳戶，除據告訴人
    指訴及有匯款書為證外，並經證人丙○○於本院審理時到庭
    證述：伊係透過朋友周修任之介紹認識被告，被告向伊提及
    要借用帳戶，伊因有一個帳戶沒有使用，就將該帳戶之存摺
    及提款卡借予被告，伊不認識告訴人等語，被告見無法抵賴
    ，竟又稱：告訴人將款匯入丙○○戶頭後，亦由其自己提領
    款項云云，然此為告訴人所否認，且亦不符常情，益見被告
    信口胡說。至被告雖又以告訴人有侵占公司款項，被伊發現
    ，遂給付伊75萬元之封口費置辯乙節，純粹係其諉飾詐騙之
    託詞，亦據證人即告訴人服務之達海公司老闆洪耀麟於檢察
    官偵查中證述：告訴人並未有任何侵占公司公款之事實明確
    （見94年度他字第904 號卷第117 頁）。
  (六)綜合上開第(二)至(五)點所述，被告確有詐欺及偽造文書之犯行
    已甚明確，所辯要係卸責之詞，不足採信，其犯行洵堪認定
    。
三、按行為後法律有變更者，適用行為時之法律，但行為後之法
    律有利於行為人者，適用最有利於行為人之法律，刑法第2
    條第1 項定有明文。次按有關新舊法之比較，應就罪刑有關
    之共犯、未遂犯、想像競合犯、牽連犯、連續犯、結合犯以
    及累犯加重、自首減輕暨其他法定加減原因（如身分加減）
    與加減例等一切情形，綜其全部罪刑之結果而為比較（最高
    法院95年第8 次刑事庭會議決議參照）。查被告前開行為後
    ，刑法部分條文業經總統於94年2 月2 日修正公布，並依刑
    法施行法第10條之1 規定自95年7 月1 日施行。職是，本件
    自應就被告行為前、後相關法律有修正者，依前揭規定暨決
    議意旨加以綜合比較以資適用。茲說明如下：
  (一)就事實一部分：95年7 月1 日修正施行之刑法，業已刪除第
    56條、第55條有關連續犯、牽連犯之規定，則被告附表一詐
    欺犯行及附表二偽造私文書犯行，依舊法本均得論以連續犯
    ，並依牽連犯規定從一重處斷，依新法將論以數罪而併罰之
    ，是此項修正不利被告，依刑法第2 條第1 項從舊從輕之規
    定，自應適用行為時即修正前刑法第56條、第55條之規定。
  (二)就事實二部分：被告行為時，刑法第310 條第1 項所定罰金
    刑，依罰金罰鍰提高標準條例第1 項前段規定，提高10倍，
    行為後95年6 月14日修正公布刑法施行法增訂第1 條之1 條
    文，該條前段規定「中華民國94年1 月7 日刑法修正施行後
    ，刑法分則編所定罰金之貨幣單位為新臺幣。94年1 月7 日
    刑法修正時，刑法分則編未修正之條文定有罰金者，自94年
    1 月7 日刑法修正施行後，就其所定數額提高為30倍」，罰
    金本刑均同，裁判時法並未較有利於被告。而被告行為時刑
    法第33條第5 款規定罰金為（銀元）1 元以上，行為後，刑
    法第33條第5 款業於94年2 月2 日修正公布為罰金刑為新臺
    幣1,000 元以上，以百元計算之，則就所科罰金刑之下限係
    以行為時法有利於被告，是依刑法第2 條第1 項前段規定，
    應適用罰金罰鍰提高標準條例第1 條前段及修正前刑法第33
    條第5 款之規定。
  (三)新修正刑法第51條第5 款之規定，有期徒刑定應執行刑之上
    限，由不得逾20年提高為不得逾30年，此相當科刑規範之變
    更。比較新舊法之規定，應以修正前之刑法第51條第5款 之
    規定較有利於被告。
  (四)綜上所述，依前開決議整體比較結果，本件以修正前之刑法
    規定較有利於被告，爰依修正後刑法第2 條第1 項後段之規
    定，適用修正前刑法之相關規定。
四、核被告就附表一所為，均係犯刑法第339 條第1 項之詐欺取
    財罪；就附表二所為，均係犯同法第216 條、第210 條之行
    使偽造私文書罪；就附表二部分所為係犯同法第310 條第1
    項之誹謗罪。被告偽造印章、印文之行為，為偽造私文書之
    部分行為，而偽造私文書之低度行為，復為行使之高度行為
    所吸收，均不另論罪。被告上開多次行使偽造私文書及詐欺
    取財犯行，均時間緊接，手法相同，觸犯構成要件相同之罪
    ，顯係基於概括之犯意為之，應均依修正前刑法第56條規定
    ，各論以連續犯，並各加重其刑（按刑事訴訟法第260 條明
    定「不起訴處分已確定者」，並不包括僅在起訴書中附帶說
    明被告行為不構成某罪，並未獨立予以不起訴處分者，檢察
    官自得就該罪另行起訴，不受刑事訴訟法第260 條之拘束，
    最高法院72年度台上字第3311號判決、法務部74年3 月30日
    【74】法檢(二)字第843 號法律座談會研究意見可資參照。從
    而，本件被告附表編號1 、2 、5 部分之詐欺犯行，雖前經
    臺灣高雄地方法院檢察署檢察官因認犯罪嫌疑不足，惟該部
    分若成立犯罪，與起訴書犯罪事實欄所載被告其餘詐欺取財
    犯行，有連續犯之裁判上一罪關係，經不另為不起訴處分在
    案，然揆諸上開說明，既不受刑事訴訟法第260 條規定之拘
    束，本院自得併予審理。）。被告所犯連續行使偽造私文書
    、連續詐欺取財二罪間，有方法、目的之牽連關係，應依修
    正前刑法第55條後段規定，從一重論以連續行使偽造私文書
    罪。又被告所犯上開連續行使偽造私文書罪與誹謗罪間，犯
    意各別，罪名互殊，應予分論併罰。又被告所犯上開二罪之
    犯罪時間均係在96年4 月24日以前，經查所犯之罪合於中華
    民國96年罪犯減刑條例第2 條第1 項第3 款之規定，而無該
    條例第3條所列不得減刑之情形，自應依法減刑二分之一。
五、原審因而適用刑法第2 條第1 項前段、修正前刑法第55條、
    第56條、第216 條、第210 條、第339 條第1 項、第310 條
    第1 項、第219 條、第51條第5 款，罰金罰鍰提高標準條例
    第1 條前段、現行法規所定貨幣單位折算新臺幣條例第2 條
    、中華民國96年罪犯減刑條例第2 條第1 項第3 款、第7 條
    、第10條，審酌被告不思以正當途徑獲取金錢，竟利用告訴
    人對其信任，自88年間起至93年間止，一再以如附表一所列
    投資等事由，向告訴人詐取現金，復為掩飾犯行，行使如附
    表二所列偽造之文書，致告訴人受騙交付合計300 餘萬元之
    現金，造成之損害非輕，犯後復執告訴人侵占公款，所以匯
    款支付封口費之詞，損害告訴人名譽，未見有何犯後愧對、
    悔改之心，自應給予相當之刑事非難，惟念其並無前科，素
    行良好，有臺灣高等法院被告前案紀錄表乙份在卷可憑等一
    切情狀，分別量處行使偽造私文書罪有期徒刑1 年6 月，減
    為有期徒刑9 月；誹謗罪有期徒刑3 月，減為有期徒刑1 月
    又15日；並定其應執行刑為有期徒刑10月。又以附表二備註
    欄所示偽造之印章、印文，應依刑法第219 條規定，不問屬
    於犯人與否，宣告沒收之。至附表二所示偽造之文書，雖為
    被告所製作供犯罪所用，惟業已交付告訴人所持有，非屬被
    告有，明不另為沒收之諭知。原審認事用法皆無不合，量
    刑亦稱允當，檢察官循告訴人之聲請，上訴意旨指摘原判決
    量刑太輕，非有理由，應予駁回。
據上論斷，應依刑事訴訟法第368條，判決如主文。
本案經檢察官姜麗儒到庭執行職務。
中    華    民    國    97    年    3     月    18    日
                  刑事第四庭    審判長法  官  蕭權閔
                                      法  官  吳進寶
                                      法  官  陳吉雄
以上正本證明與原本無異。
誹謗部分不得上訴。
其餘部分如不服本判決應於收受本判決後10日內向本院提出上訴
書狀，其未敘述上訴理由者，並得於提起上訴後10日內向本院補
提理由書狀（均須按他造當事人之人數附繕本）「切勿逕送上級
法院」。
中    華    民    國    97    年    3     月    19    日
                                      書記官  郭蘭蕙
附錄本判決論罪科刑法條：
刑法第210條
偽造、變造私文書，足以生損害於公眾或他人者，處 5 年以下有
期徒刑。
刑法第216條
行使第 210 條至第 215 條之文書者，依偽造、變造文書或登載
不實事項或使登載不實事項之規定處斷。
刑法第339條第1項
意圖為自己或第三人不法之所有，以詐術使人將本人或第三人之
物交付者，處5 年以下有期徒刑、拘役或科或併科1 千元以下罰
金。
刑法第310條第1項
意圖散布於眾，而指摘或傳述足以毀損他人名譽之事者，為誹謗
罪，處 1 年以下有期徒刑、拘役或 5 百元以下罰金。
 附表一：
┌─┬────┬────┬─────────────────────┐
│編│日期    │詐騙金額│           詐    騙    方    式           │
│號│        │        │                                          │
├─┼────┼────┼─────────────────────┤
│ 1│88年4 月│33萬元  │被告向告訴人表示同宏公司之外匯定期存款年利│
│  │14日至90│        │率為7%，且有年終獎勵金及回饋金等紅利，使告│
│  │年5 月14│        │訴人陷於錯誤，以每月存款1 萬元之方式，農曆│
│  │日      │        │年間再加碼投資合計7 萬元，於上開時間，共交│
│  │        │        │付33萬元予被告。                          │
├─┼────┼────┼─────────────────────┤
│ 2│90年3 月│15萬    │被告以朱巧雲（即告訴人同學）與被告之聯名共│
│  │間      │5,000 元│同投資，因朱巧雲經濟困難無法繼續投資為由，│
│  │        │        │請告訴人接手朱巧雲之外匯存款投資，使告訴人│
│  │        │        │陷於錯誤而交付15萬5,000 元予被告。        │
├─┼────┼────┼─────────────────────┤
│ 3│91年6 月│35萬元  │被告向告訴人佯稱前揭外匯定存帳戶存款之扣款│
│  │間      │        │已可贖回，要求告訴人繳交30萬元保證金及5 萬│
│  │        │        │元開辦費辦理領回存款手續，並稱該保證金及手│
│  │        │        │續費嗣後將會連同投資款一起退還，使告訴人陷│
│  │        │        │於錯誤遂依被告之指示匯款35萬元至被告指示之│
│  │        │        │丙○○之帳戶（華南商業銀行花蓮分行、帳號：│
│  │        │        │00000000000號）。                         │
├─┼────┼────┼─────────────────────┤
│ 4│92年12月│75萬元  │於92年2 月17日，被告傳真偽造之同宏公司傳真│
│  │18日    │        │1 紙（即附表二編號4） ，表示告訴人需補足保│
│  │        │        │證罰金，方可領回存款，被告並佯稱伊已商請不│
│  │        │        │知情之林岱宏出面處理，很快就可以領回外匯存│
│  │        │        │款。嗣被告向告訴人再佯稱林岱宏已經與同宏公│
│  │        │        │司談好存款結清問題，只要再存200 萬元，所有│
│  │        │        │戶頭可以一併結清並領回800 萬元，惟因告訴人│
│  │        │        │無力負擔剩下之金額，遂向被告索取林岱宏之手│
│  │        │        │機號碼：0000-000000 （申請人實則為乙○○）│
│  │        │        │，因電話無人接聽之後，告訴人遂以簡訊與林岱│
│  │        │        │宏（實為乙○○本人）聯繫：「林岱宏你好，你│
│  │        │        │傳的訊息，我有收到，可是150 〈萬〉對我們而│
│  │        │        │言，金額太大了，我們沒辦法負擔，我們的錢都│
│  │        │        │投資下去了，沒有多餘的錢再投資，可以商量一│
│  │        │        │下嗎？不要讓我們負擔那麼多，可以嗎？」，被│
│  │        │        │告則使用該電話號碼以簡訊回覆：「在商言商，│
│  │        │        │150 〈萬〉由你們負責，50〈萬〉我出！期限到│
│  │        │        │12月20日！還是你們想負責200 〈萬〉？」等方│
│  │        │        │式，讓告訴人誤信林岱宏已經與同宏公司講好可│
│  │        │        │領回存款，致陷於錯誤而交付並轉存面額75萬元│
│  │        │        │之支票1 紙至被告乙○○中國信託商業銀行    │
│  │        │        │000000000000號帳戶。                      │
├─┼────┼────┼─────────────────────┤
│ 5│93年2 月│104 萬  │於93年2 月16日，被告又傳真偽造同宏公司之文│
│  │至6 月  │2,000 元│件1 紙（即附表二編號7） ，要求告訴人補繳結│
│  │        │        │匯保證罰金共300 萬元，被告並佯稱之前因保證│
│  │        │        │金未繳交清楚，所以要繳交結匯保證罰金300 萬│
│  │        │        │元，且保證罰金日後可領回，使告訴人陷於錯誤│
│  │        │        │，遂以分期繳納之方式，陸續交付予被告共104 │
│  │        │        │萬2,000元以充為外匯存款保證罰金之用。     │
├─┼────┼────┼─────────────────────┤
│ 6│93年8 月│75萬元  │於93年6 月3 日，被告仍以同樣手法傳真同宏公│
│  │5 日    │        │司之公文聲明書1 紙（即附表二編號9） ，向告│
│  │        │        │訴人誆稱保證罰金每個帳戶300 萬元，3 個帳戶│
│  │        │        │共90 0萬元，復以0000000000 號 門號傳簡訊向│
│  │        │        │告訴人詐稱：「林岱宏告訴曹志宇，這次的責任│
│  │        │        │應該共同負擔，林岱宏與丙○○商量過，林岱宏│
│  │        │        │、我（乙○○）、你（甲○○）都是存戶！所以│
│  │        │        │他（林岱宏）會負擔300 萬元，其他的300 萬元│
│  │        │        │，請由我們（乙○○及甲○○）支付！」，致使│
│  │        │        │告訴人陷於錯誤，而答應支付所應分擔之150 萬│
│  │        │        │元，其中75萬元匯款至被告中國信託商業銀行三│
│  │        │        │民分行帳號：000000000000之帳戶。          │
└─┴────┴────┴─────────────────────┘
附表二：
┌─┬───┬───────┬────┬──────────┬──────┐
│編│日期  │  偽造之文書  │被冒名者│     犯 罪 手 法    │備        註│
│號│      │              │        │                    │(應沒收之物)│
├─┼───┼───────┼────┼──────────┼──────┤
│ 1│90年5 │渣打銀行外匯零│渣打銀行│偽刻曹運光印章後，蓋│1.曹運光印章│
│  │月14日│存整付定存對帳│曹運光  │印於左列文書，而偽造│  1 枚。    │
│  │後某日│單及定存年息表│        │左列私文書3 紙後，郵│2.曹運光印文│
│  │      │共3 紙（詳如93│        │寄予告訴人而行使之，│  2 枚。    │
│  │      │年度發查字第54│        │使告訴人認存款係存放│            │
│  │      │89號卷附件一  │        │於渣打銀行，足生損害│            │
│  │      │）            │        │於渣打銀行及告訴人。│            │
├─┼───┼───────┼────┼──────────┼──────┤
│ 2│90年4 │同宏公司外匯零│同宏公司│偽刻李育娟及同宏國際│1.同宏公司印│
│  │月14後│存整付定存年息│李育娟  │有限公司香港總公司印│  章1 枚    │
│  │某日  │表1 紙（詳如上│        │章後，蓋印於左列文書│2.李育娟印章│
│  │      │開發查卷附件二│        │，而偽造左列私文書1 │  1 枚      │
│  │      │）            │        │紙後，郵寄予告訴人而│3.同宏公司印│
│  │      │              │        │行使之，使告訴人誤信│  文1 枚    │
│  │      │              │        │其存款已投資予同宏公│4.李育娟印文│
│  │      │              │        │司並獲得利潤，足生損│  1 枚      │
│  │      │              │        │害於同宏公司李育娟及│            │
│  │      │              │        │告訴人。            │            │
├─┼───┼───────┼────┼──────────┼──────┤
│ 3│91年12│同宏公司外匯零│同宏公司│持上開偽刻之李育娟及│1.同宏公司印│
│  │月5日 │存整付定存對帳│李育娟  │同宏公司印章，蓋印於│  文1 枚    │
│  │      │單2 紙（詳如上│        │左列文書，而偽造左列│2.李育娟印文│
│  │      │開發查卷附件四│        │私文書2 紙後，傳真予│  3 枚      │
│  │      │）            │        │告訴人而行使之，足生│            │
│  │      │              │        │損害於同宏公司、李育│            │
│  │      │              │        │娟及告訴人。        │            │
├─┼───┼───────┼────┼──────────┼──────┤
│ 4│92年2 │同宏公司公文申│同宏公司│以編號3 之方式，偽造│1.同宏公司印│
│  │月17日│明書2 紙（詳如│李育娟  │左列文書2 紙後，傳真│  文1 枚    │
│  │      │上開發查卷附件│        │予告訴人而行使之，足│2.李育娟印文│
│  │      │六）          │        │生損害於同宏公司、李│  4 枚      │
│  │      │              │        │育娟及告訴人。      │            │
├─┼───┼───────┼────┼──────────┼──────┤
│ 5│92年5 │同宏公司零存整│同宏公司│以編號3 之方式，偽造│1.同宏公司印│
│  │月至9 │付外幣定存金額│李育娟  │造左列文書3 紙後，傳│  文3 枚    │
│  │月間  │實收對帳單3紙 │        │真予告訴人而行使之，│2.李育娟印文│
│  │      │（詳如上開發查│        │足生損害於同宏公司、│  3 枚      │
│  │      │卷附件七）    │        │李育娟及甲○○。    │            │
├─┼───┼───────┼────┼──────────┼──────┤
│ 6│92年12│讓渡書2 紙（詳│同宏公司│以編號3 之方式，造左│1.同宏公司印│
│  │月17日│如上開發查卷附│李育娟  │列文書2 紙後，傳真予│  文2 枚    │
│  │      │件十一）      │        │告訴人而行使之，足生│2.李育娟印文│
│  │      │              │        │損害於同宏公司、李育│  2 枚      │
│  │      │              │        │娟及告訴人。        │            │
├─┼───┼───────┼────┼──────────┼──────┤
│ 7│93年2 │同宏公司公文聲│同宏公司│以編號3 之方式，造左│1.同宏公司印│
│  │月16日│明書1 紙（詳如│李育娟  │列文書1 紙後，傳真予│  文1 枚    │
│  │      │上開發查卷附件│        │告訴人而行使之，足生│2.李育娟印文│
│  │      │十三）        │        │損害於同宏公司、李育│  1 枚      │
│  │      │              │        │娟及告訴人。        │            │
├─┼───┼───────┼────┼──────────┼──────┤
│ 8│93年6 │同宏公司收據1 │同宏公司│偽刻丙○○印章後，持│1.丙○○印章│
│  │月2日 │紙（詳如上開發│丙○○  │丙○○及上開曹運光及│  1 枚      │
│  │      │查卷附件十五）│曹運光  │同宏公司印章，蓋印於│2.同宏公司印│
│  │      │              │        │左列文書，而偽造左列│  文1 枚    │
│  │      │              │        │私文書1 紙後，傳真予│3.曹運光印文│
│  │      │              │        │告訴人，足生損害於同│  1 枚      │
│  │      │              │        │宏公司、丙○○、曹運│4.丙○○印文│
│  │      │              │        │光及告訴人。        │  1 枚      │
├─┼───┼───────┼────┼──────────┼──────┤
│ 9│93年6 │同宏公司公文聲│同宏公司│持上開偽刻之曹運光、│1.同宏公司印│
│  │月3日 │明書1 紙（詳如│曹運光  │丙○○及同宏公司印章│  文1 枚    │
│  │      │上開發查卷附卷│丙○○  │，偽造左列文書1 紙後│2.曹運光印文│
│  │      │十六）        │        │，傳真予告訴人而行使│  1 枚      │
│  │      │              │        │之，足生損害於同宏公│3.丙○○印文│
│  │      │              │        │司、曹運光、丙○○及│  1 枚      │
│  │      │              │        │告訴人。            │            │
├─┼───┼───────┼────┼──────────┼──────┤
│10│93年8 │同宏公司收據及│同宏公司│收據部分以編號9 之方│1.同宏公司印│
│  │月6日 │公文聲明書2紙 │曹運光  │式，偽造收據1 紙後，│  文2 枚    │
│  │      │（詳如上開發查│丙○○  │傳真予告訴人而行使之│2.曹運光印文│
│  │      │卷附件二十一）│李育娟  │，足生損害於同宏公司│  1 枚      │
│  │      │              │        │及告訴人。          │3.丙○○印文│
│  │      │              │        │聲明書部分持上開偽刻│  2 枚      │
│  │      │              │        │之曹運光、丙○○、李│4.李育娟印文│
│  │      │              │        │育娟及同宏公司印章，│  1 枚      │
│  │      │              │        │偽造左列文書1 紙後，│            │
│  │      │              │        │傳真予告訴人而行使之│            │
│  │      │              │        │，足生損害於同宏公司│            │
│  │      │              │        │、曹運光、丙○○、李│            │
│  │      │              │        │育娟及告訴人。      │            │
└─┴───┴───────┴────┴──────────┴──────┘
附表三：
┌────┬────────────────┬──────────┐
│編 號   │  證據名稱                      │備註：              │
├────┼────────────────┼──────────┤
│ 1      │中國國際商業銀行國內匯款申請書  │即附表一編號3之匯款 │
│        │(詳如93年度發查字第5489號附卷三)│                    │
├────┼────────────────┼──────────┤
│ 2      │被告親自書寫朱巧雲投資部分之明細│可證明附表一編號2 之│
│        │（詳如上開發查卷附件五）        │事項                │
├────┼────────────────┼──────────┤
│ 3      │1.被告所有0000000000號行動電話傳│證明附表一編號4 之事│
│        │  簡訊至告訴人行動電話之照片（詳│項                  │
│        │  如上開發查卷附件八、九、十）  │                    │
│        │2.發票人為：鳳山五甲郵局，發票日│                    │
│        │  期：92年12月18日提示人存款帳號│                    │
│        │  ：000000000000之支票影本乙份  │                    │
│        │  （參本院卷第102 頁、上開發查卷│                    │
│        │  附件十二）                    │                    │
│        │3.泛亞電信股份有限公司95年3 月13│                    │
│        │  日泛警09508162號函暨附件（參94│                    │
│        │  他字第904 號卷第105 頁、第106 │                    │
│        │  頁）                          │                    │
├────┼────────────────┼──────────┤
│ 4      │告訴人存摺於93年2 月至6 月間明細│可證明附表一編號5 之│
│        │影本（詳如上開發查卷附件十四）  │事項                │
├────┼────────────────┼──────────┤
│ 5      │1.被告所有0000000000行動電話傳簡│可證明附表一編號6 之│
│        │  訊至告訴人手機之照片（詳如上開│事項                │
│        │  發查卷附件十七）              │                    │
│        │2.中國國際商業銀行國內匯款申請書│                    │
│        │  （詳如上開發查卷附卷十九）    │                    │
│        │3.和信電信股份有限公司傳真1 紙  │                    │
│        │  （94年度他字904 號卷第28頁）  │                    │
└────┴────────────────┴──────────┘
                                                      Q


司法院資訊處製作；財團法人民間司法改革基金會備份。
